【裁判字號】    96,上訴,4935
【裁判日期】    970131
【裁判案由】    毒品危害防制條例
【裁判全文】
臺灣高等法院刑事判決                96年度上訴字第4935號
上  訴  人
即  被  告  甲○○
選任辯護人  李秋銘  律師
上列上訴人因違反毒品危害防制條例案件，不服臺灣宜蘭地方法
院96年度訴字第223號，中華民國96年9月29日第一審判決（起訴
案號：宜蘭地方法院檢檢察署96年度偵字第1191號，移送併辦：
96年度偵字第2215號），提起上訴，本院判決如下：
    主  文
原判決關於共同販賣及販賣第一級毒品部分撤銷。
甲○○犯如附表一、二所示共同販賣及販賣第一級毒品罪，共拾
壹罪，各處有期徒刑拾陸年，扣案之海洛因陸小包（合計淨重伍
點零伍公克、空包裝合計重壹點陸陸公克）均沒收銷燬之。販賣
第一級毒品所得新臺幣壹萬參仟元沒收之，如全部或一部不能沒
收時，以其財產抵償之。應執行有期徒刑貳拾伍年，扣案之海洛
因陸小包（合計淨重伍點零伍公克、空包裝合計重壹點陸陸公克
）均沒收銷燬之。販賣第一級毒品所得新臺幣壹萬參仟元沒收之
，如全部或一部不能沒收時，以其財產抵償之。
    事  實
一、甲○○明知海洛因係毒品危害防制條例所規定之第一級毒品
    ，不得非法販賣，與王順杰基於意圖營利之犯意聯絡，分別
    於附表一所示之時間、地點、聯絡方式，以附表一所載之行
    為分擔方式，共同販賣如附表一所載之海洛因給邱創聖、乙
    ○○。
二、甲○○另單獨意圖營利，販賣第一級毒品海洛因之犯意，於
    附表二所載之時間、地點、聯絡方式，販賣海洛因給邱創聖
    、乙○○、王仁和等3人。
三、案經宜蘭縣警察局移送臺灣宜蘭地方法院檢察署檢察官偵查
    起訴及移送併辦。
    理  由
一、證據能力部分：按被告以外之人於審判外之言詞或書面陳述
    ，除法律有規定者外，不得作為證據，刑事訴訟法第159 條
    第1 項定有明文。查證人邱創聖、乙○○、王順杰、王仁和
    於警詢中之陳述，係屬於被告以外之人於審判外之陳述，被
    告並已否認上開陳述之證據能力，復無同法第159條之2至15
    9條之5之例外可得為證據之情形，則依上開法條規定，證人
    邱創聖、乙○○、王順杰、王仁和於警詢中之陳述，無證據
    能力。
二、被告矢口否認有如附表一、附表二所示之販賣海洛因等犯行
    ，辯稱：其只賣安非他命，未販賣海洛因，故未販賣海洛因
    予邱創聖。又證人邱創聖買海洛因而欠被告錢，乃由證人乙
    ○○拿錢還被告，非販賣海洛因予證人乙○○。另證人王仁
    和部分，係經友人綽號「董公」之介紹，表示證人王仁和之
    海洛因及安非他命較純，「董公」及證人王仁和均要介紹被
    告去買云云。經查：
（一）被告於偵查中陳稱：是幫王順杰拿安非他命給邱創聖，不
      是海洛因等語（詳95年度他字第1576號卷二第458 頁），
      固否認有與王順杰共同販賣海洛因，惟已陳明有為王順杰
      交付毒品給邱創聖之事實（被告交付邱創聖者為海洛因部
      分，詳後述）。又證人邱創聖與證人王順杰之通訊監察譯
      文為：「B（按證人邱創聖）喂！A（按證人王順杰）喂！
      安那？B：沒啦！要拿2,000元小酌一下。A：好啦！。B：
      要在哪裡相等，我跟你說我載我爸、媽很不方便。 A：在
      農校旁邊啦。B：農校邊，我不知道耶。A：女中路的全家
      啊。B：喔好啦。」（詳警刑偵二字第0961102528 號警卷
      第5 頁），證人邱創聖於偵查中則證稱：「我打電話向王
      順杰購買海洛因，是甲○○送海洛因來，錢也是交給甲○
      ○。」（詳96年度他字第292號卷第4頁），「（問：通話
      內容『要拿【新臺幣《下同》】2,000 元小酌一下』為何
      意？）買海洛因2,000 元。但當時我不知道甲○○電話，
      我是打給王順杰，再由甲○○將海洛因送來給我」，「（
      問: 通話內容『女中路的全家』為何意？）就是約在女中
      路的全家便利商店，由甲○○送海洛因來。」等語（詳96
      年度他字第292號卷第4頁），已詳敘交易海洛因之金額及
      地點。又於原審審理中證稱：「（問：起訴書附表一編號
      1【按即本判決附表一編號1】所載的交易對象、地點、次
      數、金額是否正確？）沒錯。」等語（詳原審卷第135 頁
      ）明確，足認證人邱創聖因要買海洛因，而以行動電話與
      王順杰之行動電話號碼0000000000號聯絡購買事宜，而聯
      絡後交付毒品者為被告。且被告於偵查中復供稱：幫王順
      杰交付毒品是賺一點安非他命吃等語（詳95年度他字第15
      76號卷第458 頁），足證被告有為王順杰販賣海洛因，並
      獲取些微安非他命施用之利益，則被告與王順杰販賣海洛
      因予證人邱創聖，有犯意之聯絡及行為分擔，足認其二人
      係共同為如附表一編號1 所示販賣海洛因之事實。至證人
      王順杰於原審作證時否認有與被告共同販賣海洛因，因牽
      涉自己是否為共犯，故未據實陳述，乃為常情，但與前述
      事實不符，要無足採。
（二）證人邱創聖於偵查中證稱：自95年11月間開始，最後一次
      是在被告被抓之幾天前，約一星期向被告買1、2次海洛因
      ，每次約1,000或2,000元，由被告在宜蘭市○○路或光復
      國小交付等語（詳96年度他字第292號第5頁）。又於原審
      審理中證稱：「（問：起訴書附表二【按即本判決附表二
      編號1】所載的交易對象、地點、次數、金額是否正確？
      ）我曾經單獨打電話給甲○○，跟他買過海洛因，次數我
      忘記了，應該約5 次左右而已，都是買1,000、2,000而已
      ，地點都是神農路附近與光復國小」等語（詳原審卷第13
      5、136頁）大致相符。核亦與通訊監察譯文相符（詳警刑
      偵二字第0961102207號卷第78頁），足證被告確有於附表
      二編號1 所示之時間、地點及交易金額，販賣海洛因予證
      人邱創聖之事實。
（三）被告僅承認有販賣安非他命，而未販賣海洛因，且證人邱
      創聖於原審審理中改稱被告交付的好像是安非他命，像冰
      糖云云。惟查證人邱創聖於偵查中即陳明以電話向王順杰
      或被告買海洛因等語（詳偵96年度毒偵字第264 號卷第12
      頁），且證人邱創聖於原審審理中自承自81年起施用海洛
      因及安非他命（詳原審卷第133 頁），則其應能分辨海洛
      因與安非他命之不同。而證人邱創聖係向王順杰或被告表
      示欲買海洛因，如被告所交付者為安非他命，則證人邱創
      聖應會立刻向被告反應，而非直接予以收受，方符常情。
      況證人邱創聖係自95年10月間至96年1 月間向被告購買多
      次，不可能每次向被告表示要買海洛因，而被告均交付安
      非他命，故證人邱創聖所證被告交付者為安非他命云云，
      應係迴護之詞，不足採信。被告之選任辯護人為被告主張
      證人邱創聖於偵查中及原審之證述前後不一，於原審所為
      證述，更證明被告未有販賣海洛因予邱創聖之情事云云，
      然按證人邱創聖於原審所為證述如何違反常情，致不可採
      信，已如上述，是上揭辯詞為無可採。
（四）證人乙○○於偵查中證稱：行動電話號碼0000000000號為
      其使用，而上開號碼之行動電話有於95年10月29日與王順
      杰所使用之0000000000號行動電話通聯等語（詳96年度毒
      偵字第421 號卷第11、12頁）。而證人乙○○與證人王順
      杰於95年10月29日11時14分30 秒之通訊監察譯文為：「A
      （按王順杰）：喂。B （按乙○○）：哈囉！一百五十號
      嘛。A ：對啊。B：那我要到了。A：告訴你喔，從家樂福
      旁邊那條路進來，舊監獄那條路右轉那個紅綠燈進來。 B
      ：好，OK。」（詳警刑偵二字第0961102207號警卷第78頁
      ）。證人乙○○於偵查中就上開譯文證稱：「一百五十號
      嘛」、「從家樂福旁邊那條路進來，舊監獄那條路右轉那
      個紅綠燈進來」是指與王順杰約在光復國小，王順杰叫被
      告至光復國小將海洛因交給證人乙○○，且稱該次買海洛
      因1,000元等語（詳96年度毒偵字第421號卷第12頁），已
      詳敘證人乙○○係以電話向王順杰買1,000 元之海洛因，
      而由被告至宜蘭市光復國小交付之事實。且證人乙○○於
      原審審理中證稱：上開偵查中之陳述係出於自由意志（詳
      原審卷第138 頁）。至證人乙○○於原審審理中改稱：「
      我們打電話給王順杰約到光復國小聊天而已，後來聊一聊
      之後王順杰就說買毒品就找甲○○」，未透過證人王順杰
      聯絡向被告買毒品云云（詳原審卷第139、140頁），不惟
      與前開偵查中所述不符，且於原審審理中亦稱：「（問：
      你於檢察官偵查時，檢察官提示通聯紀錄，你說：『我打
      電話給王順杰，甲○○將海洛因交給我』，有何意見？）
      我當時有這樣講。」，「（問：這和你剛才所說不符，到
      底何者正確？）我有打電話給王順杰，也有打給阿毛過，
      阿毛就是甲○○。」，「（問：警詢中你承認95年10月29
      日，打電話向王順杰買海洛因，是否有這個事實？）有。
      」等語（詳原審卷第141 頁）。而檢察官之訊問時間距案
      件發生之95年10月29日，較原審訊問時為近，證人乙○○
      之證述反覆，應以訊問時間較案件發生近者為可採，故應
      認證人乙○○於偵查中所述為真，而足證明被告有與王順
      杰共同於95年10月29日販賣海洛因予證人乙○○之事實。
（五）就附表二編號2 部分，證人乙○○於偵查中證稱：其所使
      用之0000000000號行動電話與被告之0000000000號行動電
      話之95年12月3 日通聯內容是其與被告通電話要買海洛因
      等語（詳96年度毒偵字第421 號卷第12頁），而該日12時
      44分0 秒之通訊監察譯文為：「A（按被告）：喂。B（按
      證人乙○○）：喂！你人在哪裡。A：人在家啊，安那。B
      ：我要下去了。A：全家啊。 B：好啦，到了再打給你。A
      ：你多久會到。B：大約半小時吧。 A：你都還一千的。B
      ：在家啊，下雨耶。A：我說你都拿1,000的。 B：現在下
      雨天生意比較差。A：好啦。」（詳警刑偵二字第0961102
      207 號警卷第79頁），而證人乙○○證稱：「全家啦」是
      指宜蘭市○○路、農權路全家便利商店，「都拿 1,000」
      係指海洛因1千元。95年12月2日打電話給被告，被告沒有
      海洛因，95年12月3日才向被告拿1千元海洛因等語（詳96
      年度毒偵字第421 號卷第12、13頁）。證人乙○○並於原
      審審理中亦為如上之證述（詳原審卷第138至142頁），足
      證被告確有如附表二編號2 所載，販賣海洛因予證人乙○
      ○之事實。
（六）證人王仁和雖於原審審理中證稱：被告未出賣海洛因予證
      人王仁和，於警、偵訊時供稱被告有賣海洛因，係因被告
      之前有表示要借錢給證人王仁和，但卻食言，故為報復才
      稱被告有賣海洛因云云（詳原審卷第146至147頁）。但查
      證人王仁和於偵查中證稱：「（問：有無向甲○○購買毒
      品？）他拿海洛因給我後，我再拿錢給他。」，「（問：
      從何時開始向甲○○購買毒品？期間購買之次數？金額？
      數量？）95年12月間向甲○○購買海洛因1次1,000元。」
      ，「（問：如何交付毒品？誰交付？何處交付？）壯圍鄉
      五間猴齊天廟，他本人騎機車交付給我的。」等語（詳96
      年度偵字第2215號卷第26至27頁），已詳敘被告出賣海洛
      因之經過，且其所述販賣地點核與通訊監察譯文：「A（
      按被告）：喂。B （按證人王仁和）：喂！阿兄喔，我仁
      和的朋友。A：安那。 B：跟你見面一下。A：你人在哪裡
      。B ：我在永鎮。A：你可以來五間猴齊天廟嗎。B：好啊
      。A ：你馬上過去。」（詳96年度偵字第2215號卷第28頁
      ）相符，足證證人王仁和於偵查中所證述為真。被告販賣
      海洛因予證人王仁和之事實，應足認定。證人王仁和於原
      審審理中翻異前詞，亦為迴護之詞，應無足採。
（七）又參以近年來毒品之濫用，危害國民健康與社會安定日益
      嚴重，治安機關對於販賣或施用毒品之犯罪行為，無不嚴
      加查緝，各傳播媒體對於政府大力掃毒之決心亦再三報導
      ，已使毒品不易取得且物稀價昂，苟被告於買賣之過程中
      無利可圖，縱屬至愚，亦無甘冒被取締移送法辦判處重刑
      之危險而平白從事海洛因買賣之理，是其販入之價格必較
      其出售之價格為低，而有從中賺取買賣價差牟利之意圖及
      事實，應屬合理認定；又販賣毒品海洛因係違法行為，非
      可公然為之，而海洛因亦無公定價格，係可任意分裝增減
      分量，且每次買賣之價格、數量，亦隨時依雙方之關係深
      淺、資力、需求量、對行情之認知、來源是否充裕、查緝
      是否嚴緊、購買者被查獲時供述購買對象之可能風險之評
      估等因素，而異其標準，機動調整，非可一概論之。從而
      販賣之利得，實難察得其交易實情，然販賣者從價差或量
      差中牟利，方式雖異，惟其販賣行為在意圖營利則屬同一
      。況販賣毒品之所謂販賣行為，係行為人基於營利之目的
      ，而販入或賣出毒品而言。販賣毒品者，其主觀上須有營
      利之意圖，且客觀上有販賣（即販入或賣出）之行為，即
      足構成，至於實際上是否已經獲利，則非所問，即於有償
      讓與他人之初，係基於營利之意思，並著手實施，而因故
      無法高於購入之原價出售，最後不得不以原價或低於原價
      讓與他人時，仍屬販賣行為（最高法院93年度台上字第16
      51號判決要旨參照），查本案被告分別於如附表一、二所
      示期間，先後以上開附表「交易金額」所示之價格，販賣
      海洛因多次，時間非暫，且價格有1,000元、2,000元之差
      別，販售予各證人之次數亦異，容係因個人對毒品之需求
      不同而提供之，顯見被告有營利之意圖，亦堪認定。
（八）綜上所述，被告於附表一、二所列販賣毒品海洛因11次之
      行為，事證明確，犯行均堪認定，應予依法論科。
三、按毒品危害防制條例第4條第1項所謂販賣行為，不以販入後
    復行賣出為必要，只要以營利意思之為目的，而有販入或賣
    出二者其一之行為，即足構成（最高法院90年度台上字第18
    98號、第2046號、第7030號判決意旨參照）。又海洛因依其
    成癮性、濫用性及對社會危害性之程度，已為毒品危害防制
    條例第2條第2項第1 款規定列為第一級毒品，依法不得持有
    、轉讓、販賣。被告販賣第一級毒品海洛因予附表一、二所
    載「交易對象」欄所示之人，核其所為係犯毒品危害防制條
    例第4條第1項之販賣第一級毒品罪。又被告販賣第一級毒品
    前持有第一級毒品之低度行為，已為販賣第一級毒品之高度
    行為所吸收，均不另論罪。被告與王順杰間，就附表一所示
    販賣第一級毒品之行為有犯意聯絡及行為分擔，為共同正犯
    。再按刑事法若干犯罪行為態樣，本質上原具有反覆、延續
    實行之特徵，立法時既予特別歸類，定為犯罪構成要件之行
    為要素，則行為人基於概括之犯意，在密切接近之一定時、
    地持續實行之複次行為，倘依社會通念，於客觀上認為符合
    一個反覆、延續性之行為觀念者，於刑法評價上，即應僅成
    立一罪，學理上稱之「集合犯」。但毒品危害防制條例中之
    「販賣毒品罪」，究與一般經營事業而反覆進行同一社會活
    動之態樣有別，立法上亦無將之歸為有反覆實施一犯罪類型
    之意思，自不能因其構成要件中有「販賣」二字，或各次販
    賣之時間接近，即認為係「集合犯」。是本院認被告11次之
    販賣毒品海洛因行為，均在滿足各次之構成要件，各具獨立
    性，前後各販賣行為應一罪一罰，非論以集合犯之一罪，故
    被告所為附表一、二所列11次行為，應分論併罰。又按販賣
    第一級毒品罪之法定刑為「死刑或無期徒刑；處無期徒刑者
    ，得併科1,000 萬元以下罰金。」，本件被告先後多次販賣
    第一級毒品海洛因，無視國家對於杜絕毒品危害之禁令，其
    行為固屬不當，應予非難，然其販賣第一級毒品對象固有多
    人，惟該等之人多有施用毒品之習慣，並非與其素不認識之
    初用毒品者。被告前後販賣海洛品之數量，依其價錢估算，
    亦非至鉅，其犯罪之情節尚非至惡，被告僅因一時貪念，致
    罹重典，然相對於長期大量販賣毒品之大毒梟而言，其對社
    會治安及國民健康之危害顯然較小，從被告犯案情節觀之，
    倘仍遽各處以法定本刑之最低刑度，無異仍屬失之過苛而不
    盡情理，不免予人情輕法重之感，且難謂符合罪刑相當性及
    比例原則，更無從與大毒梟之惡行有所區隔。是其犯罪情狀
    相較於法定之重刑，在客觀上足以引起一般人之同情，倘均
    科以上開法定最低之無期徒刑，仍嫌過重，爰所犯各罪，均
    依刑法第59條規定，酌量減輕其刑。
四、原審認被告販賣毒品海洛因犯行事證明確而予以論罪科刑，
    固非無見，惟：被告所犯表一、二所列之11次販賣毒品罪，
    係各別起意，應分論併罰，原判決依集合犯論以一罪，自有
    違誤。被告上訴意旨仍矢口否認販賣第一級毒品海洛因犯行
    ，雖無理由，但原判決既有上開可議之處，仍屬無可維持，
    應由本院予以撤銷，且依刑事訴訟法第370 條但書規定，因
    原判決適用法條不當而撤銷者，無不利益變更禁止原則之適
    用，仍得量處重於原審之刑度，爰審酌被告違反法令，販賣
    予邱創聖等人有足以導致精神障礙及生命危險之成癮性毒品
    海洛因，依其犯罪之目的、手段、販賣毒品之次數，所獲得
    之報酬，及犯罪後飾詞否認犯行等一切情狀，就所犯11罪各
    量處有期徒刑16年，並定其應執行刑為有期徒刑25年，以示
    懲儆。
五、末按查獲之第一級毒品，不問屬於犯人與否，均沒收銷燬之
    ，毒品危害防制條例第18條第1 項前段定有明文；又毒品危
    害防制條例第19條第1項規定，犯該條例第4條之罪者，其供
    犯罪所用或因犯罪所得之財物，均沒收之，如全部或一部不
    能沒收時，追徵其價額或以其財產抵償之。本規定所稱「追
    徵其價額」者，必限於所沒收之物為金錢以外之其他財物而
    無法沒收時，始應追徵其價額，使其繳納與原物相當之價額
    。如所得財物為金錢而無法沒收時，應以其財產抵償之，而
    不發生追徵價額之問題（最高法院93年台上第2743號裁判參
    照）。查扣案之海洛因6小包（即附表三編號1），經送法務
    部調查局鑑定，認為：其中1包（送驗編號1號）含微量第一
    級第6 項毒品海洛因成分，合計淨重1.50公克（空包裝總重
    0.22公克）；其餘5包亦含第一級第6項毒品海洛因成分，合
    計淨重4.00公克（空包裝總重1.44公克），有該局96年2 月
    17日調科壹字第09623013930 號鑑定書可稽（詳96年度毒偵
    字第127號卷第32 頁），係查獲之毒品，屬違禁物，爰均依
    毒品危害防制條例第18條第1 項前段之規定沒收銷燬之。又
    被告販賣第一級毒品海洛因之所得如附表一、二「犯罪所得
    」欄所示共13,000元，雖未經扣案，然既為被告因犯罪所得
    之財物，仍應依毒品危害防制條例第19條第1 項之規定併予
    諭知沒收，如全部或一部不能沒收時，以其財產抵償之。至
    扣案如附表三編號2至8所示之物，除編號4 之現金，被告陳
    稱係其弟所有之外，餘雖均為被告所有之物，然被告否認為
    販賣第一級毒品海洛因所用及所得之物，亦無其他積極證據
    證明上開扣得之物係供被告販賣第一級毒品海洛因所用及犯
    罪所得之物，爰不為沒收之諭知，附此敘明。
據上論斷，應依刑事訴訟法第369條第1項前段、第364條、第299
條第1項前段，毒品危害防制條例第4條第1項、第18條第1項前段
、第19條第1項，刑法第11條前段、第28條、第59條、第51條第5
款，判決如主文。
本案經檢察官劉斐玲到庭執行職務。
中    華    民    國    97    年    1     月    31    日
                  刑事第十一庭審判長法  官 張連財
                                    法  官 林明俊
                                    法  官 楊照男
以上正本證明與原本無異。
如不服本判決，應於收受送達後10日內向本院提出上訴書狀，其
未敘述上訴之理由者並得於提起上訴後10日內向本院補提理由書
（均須按他造當事人之人數附繕本）。
                                    書記官 陳秋雄
中    華    民    國    97    年    1     月    31    日
附錄：本案論罪科刑法條全文
毒品危害防制條例第4條第1項
製造、運輸、販賣第一級毒品者，處死刑或無期徒刑；處無期徒
刑者，得併科新臺幣1千萬元以下罰金。
附表一：被告與王順杰共同販賣海洛因部分
┌─┬─┬────┬────┬────────┬─────────┬─────┬───────┐
│編│交│交易時間│交易次數│交易地點        │聯絡方式          │ 犯罪所得 │備註          │
│號│易│        ├────┤                │                  │（新臺幣）│              │
│  │對│        │交易金額│                │                  │          │              │
│  │象│        │（每次）│                │                  │          │              │
├─┼─┼────┼────┼────────┼─────────┼─────┼───────┤
│1 │邱│自95年10│3次     │宜蘭縣宜蘭市女中│邱創聖持有之096078│4千元（為 │即起訴書附表一│
│  │創│月間某日│        │路「全家便利商店│5030號行動電話與王│被告有利之│編號1         │
│  │聖│起，至95│        │」、宜蘭市「光復│順杰持有之00000000│認定，以2 │              │
│  │  │年11月間│        │國小」等處      │91號行動電話聯絡  │次1千元、 │              │
│  │  │某日止（│        │                │                  │一次2千元 │              │
│  │  │起訴時認├────┤                │                  │計算）    │              │
│  │  │自95年11│1至2千元│                │                  │          │              │
│  │  │月間某日│        │                │                  │          │              │
│  │  │起，至96│        │                │                  │          │              │
│  │  │年1月間 │        │                │                  │          │              │
│  │  │某日止，│        │                │                  │          │              │
│  │  │公訴人於│        │                │                  │          │              │
│  │  │審理中更│        │                │                  │          │              │
│  │  │正）    │        │                │                  │          │              │
├─┼─┼────┼────┼────────┼─────────┼─────┼───────┤
│2 │謝│95年10月│1次     │宜蘭縣宜蘭市光復│乙○○持有之096078│1千元     │即併辦意旨書附│
│  │勝│29日    │        │國小附近        │5030號行動電話與王│          │表一編號1     │
│  │玉│        ├────┤                │順杰持有之00000000│          │              │
│  │  │        │1千元   │                │91行動電話聯絡    │          │              │
└─┴─┴────┴────┴────────┴─────────┴─────┴───────┘
附表二：被告販賣海洛因部分
┌─┬─┬────┬────┬────────┬─────────┬─────┬───────┐
│編│交│交易時間│交易次數│交易地點        │聯絡方式          │ 犯罪所得 │備註          │
│號│易│        ├────┤                │                  │（新臺幣）│              │
│  │對│        │交易金額│                │                  │          │              │
│  │象│        │（每次）│                │                  │          │              │
├─┼─┼────┼────┼────────┼─────────┼─────┼───────┤
│1 │邱│自95年11│約5次（ │宜蘭縣宜蘭市神農│邱創聖持有之096078│6千元（為 │即起訴書附表二│
│  │創│月間某日│依罪疑唯│路之光復國小    │5030號行動電話與林│被告有利之│編號1         │
│  │聖│起，至96│輕原則，│                │志成持有之00000000│認定，以1 │              │
│  │  │年1月間 │以5次計 │                │84號行動電話聯絡  │次1千元、 │              │
│  │  │某日止間│算）    │                │                  │一次2千元 │              │
│  │  │        ├────┤                │                  │計算）    │              │
│  │  │        │1至2千元│                │                  │          │              │
├─┼─┼────┼────┼────────┼─────────┼─────┼───────┤
│2 │謝│95年12月│1次     │宜蘭縣宜蘭市泰山│乙○○持有之096078│1千元     │即併辦意旨書附│
│  │勝│3日     │        │路上「全家便利商│5030號行動電話與王│          │表二編號1     │
│  │玉│        ├────┤店」            │順杰持有之00000000│          │              │
│  │  │        │1千元   │                │84行動電話聯絡    │          │              │
├─┼─┼────┼────┼────────┼─────────┼─────┼───────┤
│3 │王│於95年12│1次     │宜蘭縣壯圍鄉「猴│王仁和持有之093000│1千元     │即併辦意旨書附│
│  │仁│月間某日│        │齊天廟」        │8746號行動電話與林│          │表三編號2（起 │
│  │和│        ├────┤                │志成持有之00000000│          │訴時，檢察官認│
│  │  │        │        │                │                  │          │被告係販賣安非│
│  │  │        │        │                │                  │          │他命，於審理中│
│  │  │        │        │                │                  │          │更正。）      │
└─┴─┴────┴────┴────────┴─────────┴─────┴───────┘
附表三：查獲物品。
┌─┬──────┬──────┬───────┐
│編│品       名 │數量        │備註          │
│號│            │            │              │
├─┼──────┼──────┼───────┤
│1 │海洛因      │6小包（驗後 │              │
│  │            │淨重5.50公克│              │
│  │            │，空包裝重合│              │
│  │            │計1.66公克）│              │
├─┼──────┼──────┼───────┤
│2 │安非他命吸食│5組         │被告供稱係自己│
│  │器          │            │施用所用。    │
│  │            │            │              │
├─┼──────┼──────┼───────┤
│3 │毒品提撥器  │3支         │同上          │
│  │            │            │              │
│  │            │            │              │
├─┼──────┼──────┼───────┤
│4 │現金        │新臺幣11,900│被告供稱係弟所│
│  │            │元          │寄放。        │
│  │            │            │              │
│  │            │            │              │
├─┼──────┼──────┼───────┤
│5 │便條紙      │5張         │被告供稱是無用│
│  │            │            │之紙。        │
│  │            │            │              │
│  │            │            │              │
├─┼──────┼──────┼───────┤
│6 │分裝袋      │1袋         │被告供稱用來分│
│  │            │            │裝海洛因以供自│
│  │            │            │己吸食用。    │
│  │            │            │              │
├─┼──────┼──────┼───────┤
│7 │電子秤      │1台         │被告供稱是用以│
│  │            │            │秤重，因每日施│
│  │            │            │用量不能超過。│
│  │            │            │              │
├─┼──────┼──────┼───────┤
│8 │行動電話    │4具         │被告供稱該4具 │
│  │            │            │電話均未用之與│
│  │            │            │起訴及併案部分│
│  │            │            │之證人聯絡    │
└─┴──────┴──────┴───────┘


司法院資訊處製作；財團法人民間司法改革基金會備份。
